【裁判字號】    89,婚,484
【裁判日期】    890810
【裁判案由】    離婚
【裁判全文】
臺灣臺中地方法院民事判決  八十九年度婚字第四八四號
    原      告  乙○○
                        居台北縣汐止市○○○路一一七號二樓
    被      告  甲○○  住台中.
                        （現在臺灣臺南監獄臺南分監執行中）
右當事人間離婚事件，本院判決如左：
    主    文
准原告與被告離婚。
訴訟費用由被告負擔。
    事    實
甲、原告方面：
一、聲明：如主文所示。
二、陳述：
    兩造於民國八十六年三月二日結婚。詎被告於八十五年三月初等因犯竊盜及偽造
    有價證券等罪，被判處有期徒刑三年二月確定，現服刑中。原告直至今年母親節
    始發現被告前開犯行之判決書，爰依民法第一千零五十二條第一項第十款之規定
    訴請離婚。
三、證據：提出戶籍謄本、本院八十六年度訴字第六０四號刑事判決書等影本各一件
    為證。
乙、被告方面：
一、聲明：同意離婚。
二、陳述：
    原告於結婚前即知道被告犯有前開案件，惟被告並不知道原告何時知該案件經判
    決確定。
丙、本院依職權調閱被告之前科資料。
    理    由
一、按夫妻之一方因犯罪被處三年以上之徒刑犯不名之罪被處徒刑者，他方得向法院
    請求判決離婚，民法第一千零五十二條第一項第十款定有明文。又民法第一千零
    五十二條第十款所定被處三年以上之徒刑或因犯不名譽之罪被處徒刑者，係指被
    處徒刑之判決已確定者而言。故民法第一千零五十四條所定知悉其情事，應自知
    悉被處徒刑之判決確定時起算，最高法院亦著有六十七年度台上字第三三號判例
    意旨足資參照。
二、原告主張兩造間婚姻關係現仍存續中及被告犯有竊盜、偽造有價證券等罪，被處
    三年二月徒刑之事實，為被告所不爭執，且有原告所提出之戶籍謄本、本院八十
    六年度訴字第六０四號判決在卷可稽。再經本院調閱被告前科資料結果，被告於
    八十五年間因竊盜及偽造有價證券等罪經本院於八十六年五月二十三日判處有期
    徒刑三年二月，於八十七年六月九日經臺灣高等法院臺中分院仍判處有期徒刑三
    年二月，並再經最高法院判決，而於八十八年四月二十二日確定，有被告之臺灣
    高等法院被告全國前案紀錄表在卷可憑，原告之主張，自堪信為真實。再被告雖
    抗辯原告於結婚前即知道被告犯有前開案件云云，惟被告就該抗辯，並未舉證以
    實其說，已難認其抗辯為真實。再如前述，被告所犯前開案件乃於八十八年四月
    二十二日始確定，而原告復主張其於八十九年五月間始知悉該案件判決確定之事
    ，被告並於本院陳述：並不知道原告何時知該案件經判決確定等語，自應認原告
    知悉該案件經判決確定未逾一年之除斥期間。則縱使原告於結婚前即知被告犯有
    前開案件，原告知悉該案件經判決確定既未逾一年，原告即仍得據以請求離婚。
    是被告之前開抗辯亦無理由。
三、被告既犯有竊盜等罪，依通常之社會觀念，應認係屬不名譽之犯罪，且被判處徒
    刑三年二月確定，且原告知悉被告被處上開徒刑之判決確定時起復未逾一年，核
    與首開規定相符，原告據以請求判決准與被告離婚，依法應予准許。
四、據上論結，原告之訴為有理由，依民事訴訟法第七十八條判決如主文。
中      華      民      國    八十九    年      八      月      十      日
                                        臺灣臺中地方法院家事法庭
~B法      官  陳秋月
右為正本係照原本作成
如對本判決上訴應於判決送達後廿日內向本院提出上訴狀
中      華      民      國    八十九    年      八      月      十      日
~B法院書記官


司法院資訊處製作；財團法人民間司法改革基金會備份。
